臺灣高等法院民事裁定
110年度抗字第1163號
抗  告  人  懿德國際有限公司

法定代理人  陳憶珊
相  對  人  台菱國際工程股份有限公司

法定代理人  雷曉鴻
上列當事人間因請求給付工程款等事件，抗告人對於中華民國11
0年9月6日臺灣臺北地方法院110年度建字第121號所為裁定提起
抗告，本院裁定如下：
    主      文
抗告駁回。
抗告費用由抗告人負擔。
    理      由
抗告意旨略以：伊確實已無足夠資力繳納本件高額訴訟費用，
  伊不得不透過訴訟請求給付遭積欠之工程款，以免蒙受鉅額損
  失，請求廢棄原裁定，准予本件訴訟救助，爰依法提起抗告，
  聲明廢棄原裁定云云。
按因財產權訴訟向第一審法院起訴者，應依民事訴訟法第77條
  之13之規定繳納裁判費，此為必備之程式，故原告起訴，如未
  繳納裁判費，法院應定期間先命補正，逾期仍未補正者，法院
  應以裁定駁回之，此觀民事訴訟法第249條第1項第6款之規定
  即明。次按駁回訴訟救助聲請之裁定確定後，參酌民事訴訟法
  第109條之1規定反面解釋，第一審法院即得以原告未繳納裁判
  費為由駁回其訴（最高法院97年度台抗字第59號裁定參照）。
  查本件給付工程款等事件，未據抗告人繳納裁判費，經核本件
  訴訟標的金額為新台幣（下同）4,719萬8,656元，應徵第一審
  裁判費42萬7,360元，經原法院於110年6月2日裁定命其於5日
  內如數補繳裁判費，該裁定並於110年6月7日送達抗告人，有
  送達回證可稽（見原法院卷19頁）。又抗告人另聲請訴訟救助
  ，經原法院於110年6月2日以110年度救字第952號裁定駁回，
  抗告人不服提起抗告，經本院於110年6月30日以110年度抗字
  第725號裁定駁回，並於110年7月26日送達抗告人，抗告人未
  對之聲明不服，有民事裁定、送達證書、郵件查詢、收文資料
  查詢清單附卷足憑（本院110年度抗字第725號卷第7-9、57-63
  、69-75頁），是前開裁定於同年8月10日即告確定（抗告人居
  住於基隆市，應加計在途期間2日，抗告期間至休息日之次日
  即同年8月9日屆滿）。準此，抗告人訴訟救助之聲請既已於11
  0年8月10日裁定駁回確定，其自應依原法院前開補費裁定繳納
  第一審裁判費，詎其迄至110年9月2日止，仍未繳納，有原法
  院繳費答詢表可參（原法院卷第25頁），揆諸前開說明，原法
  院於110年9月6日以其逾期未繳納第一審裁判費為由，裁定駁
  回其所提起之給付工程款等之訴，經核並無不合。抗告意旨指
  摘原裁定不當，求予廢棄，非有理由，應予駁回。
據上論結，本件抗告為無理由，爰裁定如主文。　
中　　華　　民　　國　　110 　年　　10　　月　　27　　日
                  民事第十一庭  
                        審判長法  官  李慈惠
                              法  官  趙雪瑛
                              法  官  謝永昌
正本係照原本作成。
本裁定除以適用法規顯有錯誤為理由外，不得再抗告。如提起再
抗告，應於收受送達後10日內委任律師為代理人向本院提出再抗
告狀。並繳納再抗告費新臺幣１千元。
中　　華　　民　　國　　110 　年　　10　　月　　28　　日
　　　　　　　　　　　　　    書記官  王增華